【裁判字號】    92,交抗,50
【裁判日期】    920506
【裁判案由】    聲明異議
【裁判全文】
臺灣高等法院高雄分院刑事裁定                      九十二年度交抗字第五號
    抗  告  人  甲○○
右列抗告人因聲明異議案件，不服臺灣高雄地方法院中華民國九十二年三月二十五日
裁定（九十二年度交聲字第七六號），提起抗告，本院裁定如左：
    主  文
抗告駁回。
    理  由
一、抗告意旨略以：交通違規之照像係屬行政處分，並無法律明文規定得於夜間為之
    ，是高雄市政府警察局於九十一年十一月九日夜間七時五十五分許所為之違規照
    像，自有違法律保留原則。又夜間光線、標幟均不明，易造成駕駛者及取締者之
    盲點，且違規照片尚無法清楚辨識抗告人有違規情形，原審裁定駁回抗告人之異
    議，自有未當。
二、按汽車駕駛人在多車道不依規定駕車者，處新台幣六百元以上一千八百元以下之
    罰鍰，為道路交通管理處罰條例第四十五條第一項第四款定有明文。
三、經查，抗告人於九十一年十一月九日下午七時五十五分許，駕駛ＹＱ—四五五八
    號自小客車，行經高雄市○○路與金福路口時，行駛於機慢車專用道上之事實，
    有違規照片一張在卷可稽，又觀諸違規照片，清楚顯示ＹＱ—四五五八號自小客
    車右側緊臨略高而漆有黃色邊之人行紅磚道，足見抗告人駕駛ＹＱ—四五五八號
    自小客車行駛最外側之車道無訛，抗告人辯稱照片無法清楚辨識，尚無可採。再
    高雄市○○○路下高速公路後，即以分隔島區○○○○道，並於中山、中平路口
    機慢車專用道入口處，設置禁止三輪以上車輛進入之標誌，沿路路面亦均劃設機
    慢車專用道之標示，此有高雄市警察局交通大隊九十二年一月二十三日高市警交
    第三字第０九二００００五三三號函附卷可稽，是異議人駕駛ＹＱ—四五五八號
    自小客車在多車道不依規定駕車，而違規行駛機慢車專用道，至為顯明。抗告人
    辯稱無從依違規照片清楚辨識抗告人有違規情形，亦無可取。另駕駛人駕駛汽車
    車，本應遵守道路交通標誌、標線、號誌之指示，且於夜晚光線未及日間充足時
    ，更應謹慎小心及遵守道路交通標誌、標線、號誌之指示，以維護用路人之安全
    ，自不得以夜間光線不明而卸責。至抗告人所辯交通違規之照像係屬行政處分，
    並無法律明文規定得於夜間為之等語，於法顯屬無稽，況如此將造成夜晚之交通
    失序，顯非的論，故無可採。從而，高雄巿政府交通局交通事件裁決處裁決依上
    開規定裁處抗告人罰鍰新台幣九百元，於法即無不合。原審裁定駁回抗告人之異
    議，抗告人提起抗告，並無理由，應予駁回。
四、據上論結，應依道路交通案件處理辦法第二十六條、刑事訴訟法第四百十二條，
    裁定如主文。
中    華    民    國      九十二      年      五      月     六   日
                              臺灣高等法院高雄分院刑事第一庭
                                  審判長法官  曾永宗
                                        法官  邱永貴
        法官  郭玫利
右正本證明與原本無異。
不得抗告。
                                  法院書記官  鄭靜芳
中    華    民    國      九十二      年      五      月     七   日


司法院資訊處製作；財團法人民間司法改革基金會備份。
